# 关于存在境外子公司的情况下附注外部货币性项目列示

提问人：691071920 时间：2022-03-21 22:12:32
请教陈版主，如果一个上市公司存在香港子公司，以港币作为本位币核算，该香港子公司部分应收款项及银行存款原币为美元。目前在编制该国内上市公司的附注，在外币货币性项目中，对该境外子公司是否所有货币性项目都应该作为外币货币性项目在附注列示，还是，不作为外币货币性项目列示。另外对该香港子公司以美元列示的应收款项及银行存款是否作为美元外币货币性项目列示，折算汇率为美元对人民币的汇率。恳请陈版主解惑。

回答人：chenyiwei
理论上说，“外币”是针对特定主体（或组成部分）的记账本位币而言的，即需以本位币以外的货币结算，并由此导致本主体享有或承担本位币以外货币的汇率波动收益或风险的，均为外币项目。所以，以港币为记账本位币的子公司，其所持有的美元应收款项和银行存款均为外币货币性项目。
附注中对这些项目的期末余额折算汇率为期末的即期汇率。

提问人：691071920 时间：2022-03-24 02:59:37
那陈版主，对应以人民币为记账本位币的集团来说，在做合并附注时，以港币作为本位币的子公司，是否其货币性项目在合并层面来看，都视作外部货币性项目，因为该子公司货币性项目是以港币或者美元核算的

回答人：chenyiwei
不是。该子公司持有的港币就不是外币货币性项目。